臺灣新北地方法院板橋簡易庭簡易民事判決
111年度板簡字第1369號
原      告  鉅全水電材料行

法定代理人  張國臣  
訴訟代理人  張俊雄  
被      告  新泰冷藏有限公司

法定代理人  雷昇昌  

被      告  張明澈  

上列當事人間請求給付貨款事件，於民國111年7月27日言詞辯論
終結，本院判決如下：
    主  文
被告新泰冷藏有限公司應給付原告新臺幣壹拾參萬陸仟玖佰伍拾
捌元，及自民國一百一十一年五月十九日起至清償日止，按年息
百分之五計算之利息。
原告其餘之訴駁回。
訴訟費用由被告新泰冷藏有限公司負擔二分之一，其餘由原告負
擔。
本判決原告勝訴部分得假執行；原告其餘假執行之聲請駁回。
    事  實  及  理  由
一、原告起訴主張：
  ㈠緣被告張明澈係幫被告新泰冷藏有限公司向原告叫貨，再由
    被告新泰冷藏有限公司匯款予原告，最初幾次被告新泰冷藏
    有限公司皆有付款，惟最後一筆金額新臺幣(下同)136,958
    元之貨款(下稱系爭貨款)被告新泰冷藏有限公司表示請原告
    先出貨、伊會再付貨款並且順便拿發票，詎被告新泰冷藏有
    限公司並未付款。被告張明澈則向原告表示系爭貨款需向被
    告新泰冷藏有限公司會計即訴外人郭小姐請款，訴外人郭小
    姐僅向原告表示要原告向被告張明澈請款、又稱系爭貨款已
    給予被告張明澈，系爭貨款遲未能受償。為此，爰依給付貨
    款之法律關係提起本件訴訟，求為判決：被告應連帶給付原
    告136,958元，及自起訴狀繕本送達翌日起至清償日止，按
    年息百分之5計算之利息。訴訟費用由被告負擔。願供擔保
    ，請准宣告假執行。
  ㈡對於被告抗辯之陳述：
    當初被告張明澈叫貨時，曾表示伊係承攬被告新泰冷藏有限
    公司之工程，原告是要跟被告張明澈收款，惟被告張明澈要
    原告直接向被告新泰冷藏有限公司收款，不用透過伊這樣三
    角關係，伊還要向被告新泰冷藏有限公司收款，約有5、6筆
    費用被告新泰冷藏有限公司皆有付款，而系爭貨款這一筆，
    係被告新泰冷藏有限公司有位小姐致電原告公司，表示請原
    告先出貨，下午會到原告公司付款並順便拿發票，以往原告
    公司皆係收到貨款後才出貨，僅有此次係要原告先出貨後才
    要付款。結果出貨當天被告新泰冷藏有限公司並未前來付款
    ，但原告公司已經出貨了，而被告新泰冷藏有限公司理由係
    被告張明澈施工有問題，因此並不願意付款。
二、被告部分：
  ㈠被告新泰冷藏有限公司則以：被告張明澈承攬伊公司之冷凍
    庫水電工程，係連工帶料承攬，伊根本不認識原告，之前會
    匯款材料款項係因被告張明澈叫伊直接把該給他之工程款匯
    給原告，本件買受人實為被告張明澈、並非伊。系爭貨款伊
    並未給付給被告張明澈，係因否認被告張明澈向原告訂購之
    本件水電材料係用在伊之工程上，因此不願給付被告張明澈
    系爭貨款，也就是不願幫他代墊給原告，因為被告張明澈並
    未向伊說清楚本件水電材料係用在伊之工程上，因為被告張
    明澈承攬很多工程，之前都有說是用在伊之工程上，但這一
    批材料並未事先說明，因此伊不願付款。另並未要求原告先
    出貨，伊才付款等語置辯。並聲明：原告之訴駁回。訴訟費
    用由原告負擔。
  ㈡被告張明澈則以：伊僅係幫被告新泰冷藏有限公司做冷凍庫
    之工程，伊為施工人員，並向被告新泰冷藏有限公司請領工
    資，伊並非連工帶料地承包被告新泰冷藏有限公司之工程。
    伊係幫被告新泰冷藏有限公司以被告新泰冷藏有限公司之名
    義向原告購買水電材料，系爭貨款之材料在叫貨以前，伊皆
    有清楚向被告新泰冷藏有限公司說明尺寸，亦係經過被告新
    泰冷藏有限公司同意後才叫料的，且款項金額亦有向被告新
    泰冷藏有限公司法定代理人說明，又原告係請原告之合作廠
    商直接送貨過來，經被告新泰冷藏有限公司法定代理人通知
    伊說線材到了，伊才進場施工的。實際上是被告新泰冷藏有
    限公司要付款給原告公司，買賣契約係存在於原告與被告新
    泰冷藏有限公司之間，伊並非購買者等語置辯。並聲明：原
    告之訴駁回。訴訟費用由原告負擔。
三、法院之判斷：
  ㈠原告主張之上開事實，業據提出估價單及新北市土城區調解
    委員會調解通知書等件影本為證，被告張明澈、被告新泰冷
    藏有限公司則分別以前詞置辯，是本件所應審酌者為被告張
    明澈、被告新泰冷藏有限公司孰為系爭給付貨款之當事人？
    原告請求是否有理由？
  ㈡按當事人主張有利於己之事實者，就其事實有舉證責任，民
    事訴訟法第277條第1項前段定有明文。次按「稱委任者，謂
    當事人約定，一方委託他方處理事務，他方允為處理之契約
    。」民法第528條已有明定；復按「受任人因處理委任事務
    ，支出之必要費用，委任人應償還之，並付自支出時之利息
    。」民法第546條第1項亦有明定。被告新泰冷藏有限公司就
    原告之主張抗辯其並非系爭給付貨款之當事人；惟查，被告
    張明澈為被告新泰冷藏有限公司承作冷凍庫工程，此為兩造
    所不爭執，而被告張明澈以被告新泰冷藏有限公司之名義為
    被告新泰冷藏有限公司向原告叫料，系爭貨款之材料在叫貨
    以前，伊皆有清楚向被告新泰冷藏有限公司說明尺寸，亦係
    經過被告新泰冷藏有限公司同意後才叫料，且款項金額亦已
    向被告新泰冷藏有限公司法定代理人說明等情事，此亦經原
    告及被告張明澈陳述在卷，又系爭買賣並未立有書面契約，
    可見被告張明澈為被告新泰冷藏有限公司之使用人，被告新
    泰冷藏有限公司空言辯稱被告張明澈承作之公司工程為連工
    帶料，實際上應付系爭貨款者為被告張明澈云云，然並未舉
    證以實其說，足徵向原告叫料之實際買受人應為被告新泰冷
    藏有限公司為是。是被告張明澈既非系爭給付貨款當事人，
    則原告依給付貨款之法律關係，請求被告張明澈給付貨款13
    6,958元，即屬無據。
  ㈢按稱買賣者，謂當事人約定一方移轉財產權於他方，他方支
    付價金之契約；買受人對於出賣人，有交付約定價金及受領
    標的物之義務，民法345條第1項、第367條定有明文。系爭
    給付貨款之當事人應為原告與被告新泰冷藏有限公司業已如
    前述，揆諸前開規定，原告主張被告新泰冷藏有限公司應給
    付系爭貨款136,958元應屬有據。
四、從而，原告依給付貨款之法律關係，請求被告新泰冷藏有限
    公司給付136,958元及自起訴狀繕本送達翌日即自111年5月1
    9日起至清償日止，按年息百分之5計算之利息，為有理由，
    應予准許。逾此部分之請求，為無理由，應予駁回。
五、本件事證已臻明確，兩造其餘攻擊防禦方法及所提之證據，
    核與判決結果無影響，不另論述，併此敘明。
六、本件原告勝訴部分，係依簡易程序而為被告新泰冷藏有限公
    司敗訴之判決，依民事訴訟法第389條第1項第3款之規定，
    應依職權宣告假執行；原告敗訴部分，其假執行之聲請已失
    所附麗，應併予駁回。
七、結論：原告之訴為一部有理由，一部無理由，依民事訴訟法
    第436條第2項、第79條、第389條第1項第3款，判決如主文
    。
中　　華　　民　　國　　111 　年　　8 　　月　　17　　日
                  臺灣新北地方法院板橋簡易庭
                            法  官  呂安樂
以上為正本係照原本作成。
如不服本判決，應於送達後20日內，向本院提出上訴狀並表明上
訴理由，如於本判決宣示後送達前提起上訴者，應於判決送達後
20日內補提上訴理由書（須附繕本）。
中　　華　　民　　國　　111 　年　　8 　　月　　17　　日
                            書記官  魏賜琪